臺灣臺南地方法院臺南簡易庭民事判決
110年度南簡字第1438號
原       告  陳如萍  
被       告  林雨蓉  
             張瓊芳  
兼上2人共同
訴訟 代理人  陳懿貞  
被告兼上1人
訴訟 代理人  蔡清河律師            
上列當事人間請求損害賠償事件，經本院於民國111年9月6日言
詞辯論終結，判決如下：
    主      文
原告之訴及其假執行之聲請均駁回。
訴訟費用由原告負擔。 　　　　
    事實及理由
一、原告起訴主張：
㈠、緣原告所有之房屋位在臺南市○○區○○路000號6樓之5（下稱系
    爭房屋）、即成功四季大樓B棟，自民國101年起，被告甲○○
    之2樓房屋主張主臥室及浴室漏水，之後三、四、五、六樓
    依序也發現有漏水現象，經十多位技師到原告房屋的主臥室
    及浴室勘驗，均找不出漏水點，102年7月該大樓管委會在區
    分所有人會議公布大樓漏水之原因為B棟7樓，後管委會即派
    工檢測B棟全部戶數公共管道間的各水管，得到的結論是問
    題戶為B棟的11、12樓，但由於該大樓A、B、C、D、E棟均發
    生過漏水，管委會遂花費大筆經費整修各棟頂樓的防水工程
    。此在前案102年度南簡字第550號案件中有眾多證據資料、
    包含法官勘驗筆錄可稽（下稱前案A）。B棟樓之漏水問題自
    前案起，經纏訟多年，都無法證明漏水事件由原告引起。
㈡、另前案108年度上易字第263號事件審理時（下稱前案B），原
    告主張鑑定報告忽略被告等人是自家防水失效，且始終沒有
    找到原告之6樓之5房屋有任何漏水點，但該案還是判決原告
    需容忍被告等人雇工進入屋內修復並且原告需負擔部分裁判
    費及施工費（原證1）。故110年4月9日，被告等人雇工派員
    進入原告之系爭房屋之主臥室、浴室，就牆面開鑿出大洞、
    打開水源，卻發現系爭房屋被開鑿之公共管道間內之原告之
    冷、熱水管，根本沒有任何漏水（原證2）。且頂樓自來水
    管的自來水錶也沒有任何因漏水產生的指針異動（原證3）
    。當下被告等人所委派的代理人以及技師等人就聲稱要再行
    觀察數日。110年4月19日，被告等人的代理人即被告丙○○傳
    訊給原告聲稱2樓漏水需再勘驗，原告反問被告丙○○為何漏
    水的是2樓不是五樓？被告丙○○回應不曉得。雙方又訂於同
    年4月21日再次勘驗。當日勘驗發現被告聲稱的漏水仍與原
    告無關，原告系爭房屋的公共管道間並無發現任何漏水現象
    ，頂樓的自來水錶也都沒有因為打開水源一段時日而有任何
    指針異動現象。因此，原告及被告、及技師等均已認定B棟
    的漏水事件並不是原告之原因，可能是管委會頂樓防水不佳
    而引起。被告丙○○聲稱等梅雨季節大雨過後再一併向管委會
    釐清漏水責任（原證4）。
㈢、原告分別於110年4月11日、同年7月9日傳訊給被告丙○○要求
    修復系爭房屋前開被損壞的部分，且被告應處理理賠事宜（
    原證5），被告丙○○卻以理由推託。原告原本認為既已釐清
    漏水之責並非原告，且該漏水事件纏訟多年也心力疲憊，原
    想私下協商完善解決，但被告等人卻不善後理賠。原告系爭
    房屋一再經人損毀，也失去該房屋應有之價值，自102年3月
    22日管委會毀損原告系爭房屋起，一再誣陷原告為引起漏水
    之原因，其背後原因就是因為被告等人為求自保，亦即2樓
    漏水怪3樓，3樓漏水怪4樓，4樓漏水怪5樓，5樓漏水怪原告
    6樓，管委會又不負責任，將漏水之責推卸給原告，原告遭
    其他眾多住戶霸凌，八年間無法居住使用系爭房屋，仍需忍
    受該屋之管理費及房貸的高額負擔，以及多起訴訟之精神壓
    力。為此，原告為保權益，請求被告等人應負擔理賠原告系
    爭房屋於110年4月9日遭被告雇工開鑿被損壞之處，賠償金
    額為新臺幣（下同）15萬7,089元，是參照108年度上易字第
    263號事件中鑑定施工修復之金額157,089元作為依據，以還
    原告清白。　　
㈣、被告等人委任被告丙○○律師雇工，開挖原告系爭房屋，自應
    同列為被告。被告等人於109年12月7日簽立委任契約書，委
    任被告丙○○律師處理「關於臺灣高等法院臺南分院108年度
    上易字第263號民事判決所示乙○○所有之臺南市○○區○○路000
    號6F之5房屋給水管修復工程，及委任人等同上址之房屋因
    滲水毀損之修復工程等事宜」。被告丙○○律師及發訊息給原
    告（原證1），請原告至其事務所洽談成功四季大樓B棟漏水
    事，會面時，被告丙○○律師持被告等人的委任契約書给原告
    看，聲稱被告等人已經各交付2萬元委託處理漏水修繕事，
    被告丙○○律師向原告表明向原告收取2萬元代辦費，可以共
    同委託被告丙○○律師雇工處理漏水修繕事，遭原告拒絕，所
    以原告並沒有同意或接受被告丙○○律師介紹的任何廠商。11
    0年3月15日被告丙○○律師寄存證信函（原證2）並附被告等
    人的委任契約書（原證3）主張110年3月22日下午4：30分在
    成功四季大樓1樓會面並說明處理漏水事，否則要聲請法院
    強制執行。所以本案施工損害是被告等人為之，而非由法院
    強制執行臺灣高等法院臺南分院108年度上易字第263號民事
    判決。該函內容明載委託的廠商是東樺營造公司實行施工，
    該廠商因為未具有抓漏及防水工程的專長，是遭原告拒絕引
    用的施工廠商，原告多次向被告等人及其受任人被告丙○○律
    師拒絕非專業人士即東樺營造公司施工。原告因與被告丙○○
    律師及被告多年訴訟經驗而深知，對造常以魚目混珠或法律
    漏洞來鑽研處事，多次要求被告丙○○律師行事須附證明，回
    函要求110年3月22日下午4：30分會面討論施工細節必須要
    有被告等人委任狀及抓漏防水技師在場（原證4）。110年3
    月22日下午4：30分會面開會，被告丙○○律師偕同東樺營造
    公司負責人及工人數名以及被告甲○○之母親一同在場開會，
    被告丙○○律師向原告表明訂110年4月9日施工及施工内容，
    並聲稱會有抓漏防水技師執照的技師到場，原告因目前在臺
    北唸書，要求被告等人及被告丙○○律師若真要執行開鑿原告
    管道間，必須週六日回臺南，被告丙○○律師怒斥原告並言明
    不於110年4月9日施工，便請法院直接強制執行由不得原告
    選擇，被告丙○○律師110年3月22日下午4：30分當場主持會
    議，並交代施工廠商開鑿細節，被告丙○○律師說因自己中風
    行動不便，已將施工細節交代施工廠商負責人，被告丙○○律
    師當下承諾凡施工過程都會請施工廠商錄影紀錄存證。該廠
    商是被告等人委託被告丙○○律師雇工，共三次勘驗及施工日
    ，分別為110年3月22日、同年4月9日、同年4月21日，從證
    物中可得知是由被告雇工開挖原告系爭房屋，施工者是原告
    不同意的東樺營造公司施工，而施工當天並沒有被告等人及
    被告丙○○律師說的具抓漏防水技師執照的技師到場。因此被
    告等人於答辯狀第三頁第6項內容所述是逃避責任的謊言，
    原告不同意該廠商的施工，又豈會有「原告偕同被告丙○○律
    師介紹之廠商進入原告6樓5房屋之主臥室浴室勘查，被告等
    未曾參與，該廠商亦尚未與被告等就各自房屋修復事簽立契
    約，不可能聽任被告等指示進入原告6樓5房屋之主臥室勘查
    。」之情形。原告並不認識該廠商也從未聯繫過，沒有簽約
    ，沒有付費，也沒有跟廠商談論施工的任何言論，一切是該
    廠商與被告等人及受任人丙○○律師指示，當天施工，原告僅
    被迫開門及拍下相片存證後，便去他處唸書，不在浴室施工
    處，施工的工人是依被告等人及被告丙○○律師的指示施工，
    該施工的細節紀錄也是該工頭向被告丙○○律師會報。原告因
    受被告丙○○律師太多次以法律漏洞行之，每次與被告丙○○律
    師見面或有何意見，都要求看委任狀（原證5），就連本案
    過程竟可以謊稱與被告丙○○律師及被告等人無關。系爭房屋
    並非漏水原因，得知此結論後，被告丙○○律師又向原告邀約
    付費共同委任其另提起訴訟向管委會提告，並派工與成功四
    季管委會總幹事勘査頂樓地板防水不佳（原證6），針對被
    告丙○○律師招攬訴訟、招攬原告再向管委會提告是否有引發
    漏水及委託被告丙○○律師之事，有電話訊息可證。原告住戶
    自房屋建造至今，該屋公共管道間的私管及公管，從未有雇
    工施工修復等情形。被告等人於答辯狀第四頁第22行竟寫道
    「只能認為經土木技師公會鑑定之6樓5房屋管道間滲水處業
    已修復」等語，此可調閲臺灣臺南地方法院105年度訴字第2
    247號請求修復漏水等事件的土木技師鑑定報告便可知曉土
    木技師的任何工作行為，更況修復管道間漏水之事是被告等
    人的訴之聲明，他人豈會任意為之。
㈤、本案的請求權基礎是侵權行為損害賠償，被告等人雖主張有
    進入原告房屋容忍修繕之權利，然而該權利是建立於原告位
    於成功四季大樓B棟六樓5住屋主臥室浴室管道間私管有破洞
    滲水、漏水而造成被告等人的房屋有滲水、漏水情況。而本
    案是原告該屋經被告等人雇工開挖發現，原告該屋管道間私
    管沒有任何造成被告等人住家滲水、漏水之實，這與臺灣高
    等法院臺南分院108年度上易字第263號民事判決審理內容之
    情事不同，立足點不同案情不同，被告等人不能因該判決而
    恣意妄為，傷害無辜的原告，損壞原告財產。賠償金的計算
    ：原告於起訴狀有說明八年來遭被告等人言論霸凌及不能居
    住該屋的損失百萬元之上，精神及金錢耗損僅以一個數字做
    請求。原告浴室被被告等人雇工損害，只要破壞一部分牆面
    ，磁磚色差因素使得牆面必須全部重做，並且動及到浴缸、
    馬桶、洗手檯等，系爭前案AB，同樣估算原告主臥室浴室回
    復原狀施工的費用，因材料及人工的漲價，就有6萬多元和1
    5萬多元的差距，現今110年也許已經到20萬元以上才能修復
    原告主臥浴室，原告為省下新的鑑定費及念及大家都是受災
    戶，才只以157,089元做請求等語。
㈥、聲明（見本院卷第148頁）：
①、被告4人應連帶給付原告157,089元，除被告丙○○外，其餘被
    告3人應自110年7月31日起至清償日止，按週年利率百分之5
    計算之利息，被告丙○○則自111年4月28日起至清償日止，按
    週年利率百分之5計算之利息。
②、訴訟費用由被告連帶負擔。
③、願供擔保請准宣告假執行。 
二、被告答辯略以：
㈠、110年4月至7月間，被告等委任被告丙○○律師處理兩造各自所
    有之臺南市○○區○○路000號2樓5、3樓5、5樓5、6樓5房屋因
    請求修復漏水事件，經系爭前案B確定判決之執行，本想兩
    造能在不傷和氣地將多年訟爭了結，不意原告橫生枝節，再
    起訟端，殊屬無奈。系爭前案B之承審法官經兩造同意，指
    定台南市土木技師公會數次履勘現場後，製作000-000號鑑
    定報告書之十、鑑定結論（一）答1.經給水管加壓測試結果
    顯示，6F-5壓力有顯著之逸失，2F-5、3F-5及5F-5壓力無逸
    失或無明顯之逸失（小於0.2kg/cm），6F-5給水管加壓測試
    後，原告建物（共有3間）2F-5、3F-5及5F-5確有滲水情形
    發生，研判滲水源頭主要為6F-5給水管滲漏所致，有該000-
    000號鑑定報告書（請參附件1第9、10頁）可憑。再據台南
    市土木技師公會108年4月1日補充鑑定報告書九、（一）答2
    .6F-5給水管滲漏，須在6F-5主臥室浴廁進行給水管滲漏之
    修復工程，因會破壞6F-5主臥室浴廁防水層，故亦須將浴室
    部分壁磚、全部地磚打除，重新施作防水工程後，再行鋪貼
    壁、地磚，並安裝馬桶、洗臉台等水電工程。及（二）答在
    6F-5主臥室浴廁進行修復之工程費為157,089元，有該補充
    鑑定報告書（請參附件2第2、3頁）可憑。雖105年度訴字第
    2247號民事判決認定原告房屋給水管乃全棟大樓整體供水管
    線一部分，非專為原告房屋而設置，應認原告房屋給水管係
    公寓大廈之公用部分，非原告之專用部分，從而駁回被告等
    於該案之請求。但被告等不服上訴於臺灣高等法院臺南分院
    ，經該院審理後，以108年度上易字第263號民事判決事實及
    理由欄貳、五、（二）5.，論述：「經本院向技師公會函詢
    系爭鑑定報告所認定給水管滲漏點係公有部分、共有部分或
    專有部分，據技師公會以109年5月22日（109）南土技字第6
    73號函覆以：⑴大樓住戶供水系統說明如下：自頂樓水塔至
    各戶位於頂樓水表間之給水幹管為一次側水管，自各戶位於
    頂樓之水錶經管道間至各戶室內使用之給水管為二次側水管
    ，每一戶水錶二次測均搭配一支專屬使用之水管經管道間至
    各該戶。⑵上述二次側水管屬「專用部分」，自被上訴人房
    屋頂樓水錶經管道間至被上訴人房屋住宅使用之給水管均為
    被上訴人房屋使用，無其他人使用，故屬被上訴人房屋專有
    部分等語」，認被告等依公寓大廈管理條例第6條第1項第2
    款規定，主張原告應容任被告僱工進入原告房屋內，並在該
    房屋主臥室浴廁進行給水管滲漏之修復工程，應予准許；又
    於（三）2.論述：「本件修復水管除破壞被上訴人浴廁隔間
    外，另須深入管道間就滲水處並修復，其所耗費器材、人力
    、時數不同，…。審酌系爭補充鑑定報告就各項施作項目均
    一一列舉，其數額易無不合理之處，自可採任，而該部分費
    用係為修繕被上訴人房屋之專有部分所生，則上訴人依管理
    條例第10條第1項規定，請求被上訴人給付修繕費用157,089
    元，應屬有據。」據上說明，被告等討論，只能得一結論即
    是由110年4月至7月間，數次分別由兩造各自帶同營造廠商
    及防水技士勘察台南市○○區○○路000號2樓5、3樓5、5樓5、6
    樓5各自之房屋，除舊有滲、漏水痕外，並無新滲、漏水痕
    ，上開台南市土木技師公會補充鑑定報告書之日期係108年4
    月1日，嗣再經一、二審判決，109年10月28日判決確定，11
    0年4月9日原告偕同被告丙○○律師介紹之廠商進入原告（所
    有之台南市○○區○○路000號）6樓5房屋之主臥室浴室勘察，
    已歷時二年有餘，世事難料且難言，既然無新滲、漏水痕，
    只能認為經土木技師公會鑑定之6樓5房屋管道間滲水處業已
    修復，臺灣高等法院臺南分院108年度上易字第263號確定判
    決主文第二、三項，事實上即無執行之必要，但第四項之第
    一、二審（含變更之訴）訴訟費用，由原告負擔36％，仍應
    執行。因此，110年4月9日被告等雇工派員進入原告（所有
    之臺南市○○區○○路000號）6樓5房屋之主臥室浴室牆面開鑿
    大洞打開水源乙節，殊屬不實，事實是：當日由原告偕同被
    告丙○○律師介紹之廠商進入原告6樓5房屋之主臥室浴室勘察
    ，被告等未曾參與，該廠商亦尚未與被告等就各自房屋修復
    事簽立契約，不可能聽任被告等指示進入原告6樓5房屋之主
    臥室浴室勘察，因前揭判決確定意旨之真義係兩造就臺南市
    ○○區○○路000號2樓5、3樓5、5樓5、6樓5各自之房屋內滲、
    漏水之損壞處，各自負擔修復相關費用，當然各自房屋修復
    自應由兩造自己各自與廠商商議，被告等及被告丙○○律師均
    未介入原告與廠商商議如何修復其屋之事，此由原告起訴狀
    證物三所附照片並未顯示被告等及丙○○律師在場，足證被告
    所訴顯非實在。又110年4月9日原告偕同被告丙○○律師介紹
    之廠商進入原告6樓5房屋之主臥室浴室勘察，縱或因勘察之
    必要，有所破壞亦必經原告同意及指示，與被告等根本毫無
    關係，原告為本件請求顯無理由；尤其請求金額157,089元
    ，該金額係出自前開台南市土木技師公會108年4月1日補充
    鑑定報告書九、（一）答2.6F-5給水管滲漏，須在6F-5主臥
    室浴廁進行給水管滲漏之修復工程，因會破壞6F-5主臥室浴
    廁防水層，故亦須將浴室部分壁磚、全部地磚打除，重新施
    作防水工程後，再行鋪貼壁、地磚，並安裝馬桶、洗臉台等
    水電工程。及（二）答在6F-5主臥室浴廁進行修復之工程費
    為157,089元云云；又本件如前5.所述「110年4月9日原告偕
    同被告丙○○律師介紹之廠商進入原告（所有之臺南市○○區○○
    路000號）6樓5房屋之主臥室浴室勘察，已歷時二年有餘，
    世事難料且難言，既然無新滲、漏水痕，只能認為經土木技
    師公會鑑定之6樓5房屋管道間滲水處業已修復，自不再進行
    修復工作，何來修復之工程費為157,089元？況該筆工程費
    係應由原告負擔，益證原告本件請求於法不合。
㈡、110年3月22日、4月9日、4月22日僅是施工前之勘查現場，勘
    查事項是確定漏水點何在，亦是原告自願帶同廠商前往其6
    樓5房屋，並非受到任何人怒斥（本案涉訟之人縱有滿腹委
    屈從來未曾對原告惡言相向）所致，至於施工點、施工項目
    及費用等事項迄今均未底定，既未與廠商簽約，自無施工之
    可言，更遑論開挖其建物，況原告迄未舉證證明所述屬實，
    自難憑信等語。
㈢、聲明（見本院卷第149頁）：
①、原告之訴及假執行之聲請均駁回。
②、訴訟費用由原告負擔。
③、如受不利之判決，願供擔保請准宣告免為假執行。 
三、本院得心證之理由：
㈠、按當事人主張於己有利之事實者，就其事實有舉證之責任，
    民事訴訟法第277條定有明文。民事訴訟如係由原告主張權
    利者，應先由原告負舉證之責，若原告先不能舉證，以證實
    自己主張之事實為真實，則被告就其抗辯事實即令不能舉證
    ，或其所舉證據尚有疵累，亦應駁回原告之請求。（最高法
    院17年上字第917號判例意旨參照）。復按因故意或過失，
    不法侵害他人之權利者，負損害賠償責任，民法第184條第1
    項前段固有明文，但主張依侵權行為之法律關係請求損害賠
    償之人，必須就侵權行為之成立要件，包括：其權利被侵害
    、該侵害具不法性、行為人有故意或過失、權利被侵害者受
    有損害、損害與侵權行為間有因果關係等節負舉證之責。本
    件原告主張被告等人雇工進入系爭房屋，未經同意開鑿其浴
    室及主臥室之壁面，導致原告系爭房屋之壁面受損無法使用
    云云，固據提出施工現場照片及訊息截圖為憑；惟為被告所
    否認，並以前揭情詞置辯。經查：
①、觀原告提出之施工現場照片，雖照片中顯示有工人在場、壁
    面有開鑿之結果（見調字卷第61、63頁），惟縱該照片確係
    原告系爭房屋內之照片，然此僅能證明原告系爭房屋之壁面
    有開鑿之情形，依一般社會客觀見解，尚不能證明該孔洞係
    照片中之工人所挖開（蓋照片中顯示工人有4名，一名顯示
    是部分背面，無從得知其動作為何；一名之手部遭前一名工
    人的背影遮蔽；一名上身隱入天花板內，無法看出其動作為
    何；一名手持類似手電筒之物品探照）、或者該等工人係受
    何人僱傭、或者該等工人之行為是否獲得原告之同意等情，
    自不足為認定被告等人有不法侵權行為之客觀證據。再參以
    原告之陳述：「本件我主張的侵權行為就是發生在『110年4
    月9日』，4月9日我就是開門讓廠商進我的房屋而已，被告四
    人確實沒有進到我屋內，但被告四人是共同僱請該廠商，當
    時該廠商有施工，施工內容就如起訴狀照片所示，而廠商一
    邊施工，就一邊跟被告丙○○電話聯絡要打哪裡。（問：既然
    是妳一人開門讓廠商進屋，如果妳不同意廠商之施工內容，
    為何妳不制止？）因為我沒有在廠商身邊，我是在我房屋內
    的另一個房間內讀書。（問：既然妳稱3 月21日開會之時，
    妳就已經不同意由該廠商處理，照常情，該廠商進屋後，妳
    應該會在該廠商身邊叮嚀、確認該廠商之行為，為何妳反而
    讓該廠商單獨行動？）因為廠商是五、六個人。（問：被告
    否認上情，原告是否聲請傳喚廠商作證？）但是廠商是被告
    的好友，傳來他們也不會說實話。（問：但原告起訴應負舉
    證責任，原告有何舉證？）但我不知道實際施工的那個人員
    是誰。（問：原告還有無其他舉證？）我不認識那些廠商的
    人員，所以就本案，目前我不要聲請傳證人。（問：原證2
    之照片是何人拍攝？）是我，因為我知道那些廠商弄錯施工
    的內容，他們只是破壞我房屋的牆面，並沒有做前案確定判
    決的給水管修復，而我也知道兩造有訴訟案件，因此，我趕
    在他們離開之前，去拍照存證。」等語在卷（本院卷第150
    頁筆錄），是足徵原告所述內容與常情事理尚屬有悖，且未
    能善盡舉證之責任。其次，原告提出之手機訊息，乃110年4
    月9日後之5月17日、4月11日、7月9日，係原告傳給被告丙○
    ○之訊息內容（調字卷第67至71頁），為原告單方面之陳述
    ，亦難以此為認定被告等人有侵權行為之客觀證據。　
②、綜上，依原告所提證據，均不足證明原告系爭房屋之浴室、
    主臥室壁面之鑿洞，是否工人未經原告同意而擅自開鑿所致
    ？該等工人係受被告等人僱傭指示或係依原告之指示所為？
    等項。是原告主張其壁面之孔洞係被告等人之不法侵權行為
    所致云云，尚難遽採。
㈡、基上，揆諸首揭判例說明，原告既不能證明原告系爭房屋之
    壁面孔洞係何人所為、或係經何人同意或指示，則原告請求
    被告等人應連帶賠償原告系爭房屋之損害，尚乏依憑。
四、綜上所述，原告請求被告等應連帶賠償其修復費用15萬7,08
    9元及法定遲延利息，為無理由，應予駁回。又原告之訴既
    經駁回，其假執行之聲請即失所依附，應併予駁回。
五、本件事證已臻明確，兩造其餘之攻擊防禦方法及舉證，經本
    院審酌後，認均不足以影響本判決之結果，毋庸一一論列，
    併此敘明。
六、訴訟費用負擔之依據：民事訴訟法第78條。　　　　
中　　華　　民　　國　　111 　年　　9 　　月　　30　　日
            臺灣臺南地方法院臺南簡易庭
                              法  官  吳金芳
以上正本證明與原本無異。
如不服本判決，應於判決送達後20日內，向本院提出上訴狀並表
明上訴理由（須附繕本），如於本判決宣示後送達前提起上訴者
，應於判決送達後20日內補提上訴理由書（須附繕本）。如委任
律師提起上訴者，應一併繳納上訴審裁判費。
中　　華　　民　　國　　111 　年　　9 　　月　　30　　日
                              書記官  李崇文